【裁判字號】    95,訴,87
【裁判日期】    950322
【裁判案由】    違反毒品危害防制條例
【裁判全文】
臺灣屏東地方法院刑事判決                95年度訴字第87號
公  訴  人  臺灣屏東地方法院檢察署檢察官
被      告  甲○○
上列被告因違反毒品危害防制條例案件，經檢察官提起公訴及聲
請併案審理（起訴案號：94年度毒偵字第2769號、94年度毒偵字
第2872號；併辦案號：95年度毒偵字第392 號），本院裁定改依
簡式審判程序審理，判決如下：
    主  文
甲○○連續施用第一級毒品，處有期徒刑拾月，扣案之海洛因貳
包（合計淨重零點肆陸公克，空包裝重零點肆肆公克）均沒收銷
燬之。
    事  實
一、甲○○於民國93年間，曾因施用毒品案件，經本院以93年度
    毒聲字第334 號裁定送臺灣屏東看守所附設勒戒處所施以觀
    察、勒戒後，經評定認為有繼續施用毒品之傾向，復由本院
    以93年度毒聲字第512 號裁定送戒治處所施以強制戒治，嗣
    因強制戒治期滿6 月，認已無繼續施以強制戒治之必要，於
    94年3 月14日停止處分並釋放出戒治所（戒治期滿日為同年
    8 月9 日），並經臺灣屏東地方法院檢察署檢察官於同日以
    94年度戒毒偵字第30號為不起訴處分確定。
二、詎甲○○猶不知悔改，於強制戒治執行完畢釋放後5 年內，
    復基於施用第一級毒品海洛因之概括犯意，自94年9 月下旬
    某日起，迄95年1 月16日止，在屏東縣長治鄉○○村○○路
    529 之2 號住處房間或屏東縣屏東市○○里○○路106 號前
    之公園內，以每日施用1 次至2 次之頻率，將海洛因摻水後
    以針筒注射血管或摻入香菸內點火吸食煙霧之方式，連續施
    用海洛因多次。嗣分別於：(一)94年11月4 日16時20分許，在
    屏東縣麟洛鄉○○路與永昌巷口為警盤查查獲，並扣得海洛
    因1 包（淨重0.28公克，空包裝重0.23公克）。(二)94年11月
    23日16時10分許，在屏東縣屏東市○○里○○路106 號前之
    公園遊戲場內為警盤查查獲，並扣得海洛因1 包（淨重0.18
    公克，空包裝重0.21公克）。(三)95年1 月18日17 時 許，在
    屏東縣長治鄉○○路上為警盤查查獲，經徵得其同意採集其
    尿液送驗，結果呈嗎啡陽性反應。
三、案經屏東縣警察局屏東分局報請臺灣屏東地方法院檢察署檢
    察官偵查起訴及屏東縣警察局報請同署檢察官聲請本院併案
    審理。
    理  由
一、訊據被告甲○○對於上開犯罪事實坦承不諱，並有白粉2 包
    扣案可資佐證，而被告於94年11月4 日、94年11月23日、95
    年1 月18日，經警查獲後採尿送驗，發現其尿液中均呈嗎啡
    陽性反應，有台灣檢驗科技股份有限公司檢驗報告3 紙在卷
    可證（94毒偵字第2872號卷第20頁、94年度毒偵字第2769號
    卷第15頁、95年2 月9 日屏警刑檢自第0000000000卷第6 頁
    ）。又扣案之白粉2 包，經送檢驗結果，均含有海洛因成分
    （其中1包淨重0.28公克，空包裝重0.23公克，另1包淨重0.
    18公克，空包裝重0.21公克），有法務部調查局鑑定通知書
    2 紙在卷可稽（94年度毒偵字第2769號卷第17頁、本院卷第
    12頁），是其有施用第一級毒品海洛因之事實，應可確信。
    又被告於93年間，曾因施用毒品案件，經本院以93年度毒聲
    字第334 號裁定送臺灣屏東看守所附設勒戒處所施以觀察、
    勒戒後，經評定認為有繼續施用毒品之傾向，復由本院以93
    年度毒聲字第512 號裁定送戒治處所施以強制戒治，嗣因強
    制戒治期滿6 月，認已無繼續施以強制戒治之必要，於94年
    3 月14日停止處分並釋放出戒治所（戒治期滿日為同年8 月
    9 日），並經臺灣屏東地方法院檢察署檢察官於同日以94年
    度戒毒偵字第30號為不起訴處分確定之事實，有臺灣屏東地
    方法院檢察署刑案資料查註紀錄表、臺灣高等法院被告前案
    紀錄表在卷足憑，本件事證已明，被告於強制戒治執行完畢
    釋放後5 年內，施用第一級毒品之犯行足堪認定。
二、按海洛因為毒品危害防制條例所定之第一級毒品，是核被告
    所為，係犯毒品危害防制條例第10條第1 項之施用第一級毒
    品罪。其持有第一級毒品海洛因，嗣進而施用之，持有之低
    度行為應為施用之高度行為所吸收，不另論罪。又被告多次
    施用海洛因，時間密接，犯罪構成要件相同，顯係基於概括
    犯意為之，應依連續犯規定論處一罪，並加重其刑。公訴人
    雖僅就被告自94年9 月下旬某日起，至94年11月23日15 時
    30分止，施用第一級毒品海洛因之犯行提起公訴，就94 年9
    月下旬某日起，迄95年1 月16日止其餘施用第一級毒品之犯
    行未於起訴書中敘及，惟連續犯為裁判上一罪，檢察官就犯
    罪事實一部起訴者，依刑事訴訟法第267 條規定，其效力及
    於全部，此部分既與起訴書所載犯行有連續犯關係，自為起
    訴效力所及，本院自得予以一併審酌。爰審酌被告前因施用
    毒品犯行，經觀察、勒戒及強制戒治後，仍故態復萌，再予
    施用毒品不輟，無視於毒品對於自身健康之戕害及國家對於
    杜絕毒品犯罪之禁令，並審酌被告施用毒品之次數、犯後坦
    承犯行，態度尚佳等一切情狀，量處如主文所示之刑。又海
    洛因2 包（合計淨重0.46公克，空包裝重0.44公克），依毒
    品危害防制條例第18條第1 項前段之規定併予宣告沒收銷燬
    之。
據上論斷，應依刑事訴訟法第299 條第1 項前段、第273 條之1
第1 項、毒品危害防制條例第10條第1 項、第18條第1 項前段、
刑法第11條、56條，判決如主文。
本案經檢察官林吉泉到庭執行職務。
中    華    民    國    95    年    3     月    22    日
                  刑事第三庭    法  官  柯雅惠
以上正本證明與原本無異。
如不服本判決應於收受本判決送達後十日內向本院提出上訴書狀，
其未敘述上訴理由者，並得於提起上訴後十日內向本院補提理由
書狀（均須按他造當事人之人數附繕本）「切勿逕送上級法院」
                                書記官  唐淑嫻
中    華    民    國    95    年    3     月    23    日
附錄法條：
毒品危害防制條例第10條
施用第一級毒品者，處六月以上五年以下有期徒刑。
施用第二級毒品者，處三年以下有期徒刑。


司法院資訊處製作；財團法人民間司法改革基金會備份。
